臺灣臺北地方法院民事裁定　　　　　　　　96年度監字第48號
聲　請　人　乙○○
上列聲請人聲請選定禁治產人甲○○之監護人事件，本院裁定如
下：
    主      文
指定聲請人乙○○（女、民國○○年○ 月○ 日生、身分證統一編號
：Ｚ000000000號、籍設台北市○○路○ 段364 巷18號12樓）為禁
治產人甲○○（女、民國○ 年○ 月○○日生、身分證統一編號：Ｚ0
00000000號）之監護人。
程序費用新台幣壹仟元由聲請人負擔。
    理  　　由
一、本件聲請意旨略以：聲請人乙○○之母甲○○前經鈞院以95
    年度禁字第310 號裁定宣告為禁治產人，因禁治產人甲○○
    無法定監護人，經禁治產人甲○○之親屬會議決議選任聲請
    人為禁治產人甲○○之監護人，為此聲請選定聲請人為禁治
    產人甲○○之監護人等語。
二、按禁治產人之監護人，依左列順序定之：（一）配偶（二）
    父母（三）與禁治產人同居之祖父母（四）家長。五後死之
    父或母以遺囑指定之人。不能依前項規定定其監護人時，由
    法院徵求親屬會議之意見選定之。民法第1111條定有明文。
    復按無民法第1131條規定之親屬，或親屬不足法定人數時，
    法院得因當事人、法定代理人或其他利害關係人等有召集權
    人之聲請，於其他親屬中指定之。親屬會議不能召開或召開
    有困難時，依法應經親屬會議處理之事項，由有召集權人聲
    請法院處理之。親屬會議經召開而不為或不能決議時，亦同
    。此觀同法第1132條規定自明。
三、查聲請人主張其母親甲○○前經法院宣告禁治產，並經本院
    於民國96年3 月8 日以96年度家聲字第101 號民事裁定，指
    定指定乙○○（女，民國○○年○ 月○ 日生，身分證統一編號
    ：Ｚ000000000號）、徐晉璋（男，民國○○年○ 月○○日生，身
    分證統一編號：Ｚ000000000號）、楊文雄（男，民國○○年○
    月○○日生，身分證統一編號：Ｚ000000000號）、徐元祥（女
    ，民國○○年○ 月○○日生，身分證統一編號：Ｚ000000000號）
    、徐天安（男，民國○○年○ 月○ 日生，身分證統一編號：Ｚ0
    00000000號）為禁治產人甲○○（女，民國○ 年○ 月○○日生
    ，身分證統一編號：Ｚ000000000號）之親屬會議會員；復經
    乙○○、徐晉璋、楊文雄、徐元祥、徐天安等5 人於民國96
    年3 月11日開會議決選定聲請人為禁治產人甲○○之監護人
    等事實，業據其提出親屬會議記錄、臺灣台北地方法院95年
    度禁字第310 號民事裁定、96年家聲字第101 號民事裁定，
    應堪信為真實。本院依上開規定，參酌禁治產人甲○○之親
    屬會議決議結果之記錄及以禁治產人最佳利益之考量，爰選
    定聲請人乙○○為禁治產人甲○○之監護人。
四、依非訟事件法第21條第1項前段裁定如主文。
中　　華　　民　　國　　96　　年　　4 　　月　　2 　　日
                          家事庭法  官  徐麗瑩
以上正本係照原本作成。
如對本裁定抗告，須於裁定送達後10日之不變期間內，向本院提
出抗告狀，並繳納抗告費1,000元。
中　　華　　民　　國　　96　　年　　4 　　月　 　2　　日
                                書記官　林寶春
